el: Στυλ γωνίας κρεβατόγυρου: Συνεχής γωνία; Χωρίς γωνία / περιμετρική εφαρμογή; Γωνία με πιέτα; Ανοιχτή γωνία; Άλλο
pt-BR: Estilo do canto da saia de cama: Canto contínuo; Sem cantos/envolvente; Canto plissado; Canto aberto; Outro
da: Sengeskørts hjørnestil: Kontinuerligt hjørne; Ingen hjørner / omsluttet; Plisseret hjørne; Delt hjørne; Andet
nb: Sengeskjørt-hjørnestil: Kontinuerlig hjørne; Ingen hjørne / omsluttende; Plisset hjørne; Split hjørne; Annet
sl-SI: Kotni slog posteljne zavesice: Neprekinjen vogal; Brez vogala / ovijanja; Naguban vogal; Split kot; Druga
zh-CN: 床裙角部样式: 连续转角; 无转角/环绕式; 打褶转角; 分体转角; 其他
hr-HR: Stil kuta suknje za krevet: Neprekidni ugao; Bez ugla / omotavajući stil; Nabrani ugao; Otvoreni ugao; Ostalo
pt-PT: Estilo de canto da capa para base da cama: Canto contínuo; Sem cantos/envolvente; Canto plissado; Canto dividido; Outro
sk-SK: Štýl rohov posteľnej plachty: Priebežný roh; Bez rohu/ zaoblený; Skladaný roh; S rohom Split; Iné
vi: Kiểu góc ga phủ giường: Góc liền mạch; Không có góc / dạng quấn quanh; Góc xếp ly; Góc xẻ; Khác
es: Estilo de esquina del faldón de cama: Esquina continua; Sin esquinas/envolvente; Esquina plisada; Esquina rugosa; Otros
nl: Stijl van bedrokhoeken: Doorlopende hoek; Omwikkelmodel; Geplooide hoek; Splithoek; Overig
en: Bedskirt corner style: Continuous corner; No corner / wrap-around; Pleated corner; Split corner; Other
zh-TW: 床裙邊角樣式: 角落連續; 無角落/環繞式; 活褶角落; 分割式角落; 其他
cs: Styl rohu postelové obruby: Souvislé rohy; Bez rohů / obepínací; Skládané rohy; Dělené rohy; Jiné
hu: Ágyszoknya sarok stílus: Folytonos sarok; Nincs sarok / körbefutó; Redőzött sarok; Osztott sarok; Egyéb
tr: Yatak eteği köşe tipi: Kesintisiz köşe; Köşesiz / sarma tip; Pileli köşe; Yırtmaçlı köşe; Diğer
ko: 침대 스커트 모서리 스타일: 연속 모서리; 모서리 없음 / 감싸는 형태; 주름진 모서리; 분리형 코너; 기타
bg-BG: Стил на ъглите на покривалото за легло: Непрекъснат ъгъл; Без ъгъл / обгръщане; Плисиран ъгъл; Разделен ъгъл; Друго
fr: Finition des angles de la jupe de lit: Angle continu; Sans angle / enveloppant; Angle plissé; Angle ouvert; Autre
ja: ベッドスカートのコーナースタイル: 連続コーナー; コーナー/ラップアラウンドなし; プリーツコーナー; スプリットコーナー; その他
lt-LT: Lovos sijono kampų apdaila: Ištisinis kampas; Be kampų / apvyniojama; Plisuotas kampas; Skeltinis kampas; Kita
fi: Sängynhelman kulmatyyli: Jatkuva kulma; Ei kulmaa / käärittävä; Laskostettu kulma; Jaettu kulma; Muu
ro-RO: Stilul colțurilor volanelor de pat: Colț continuu; Fără colț/înfășurabil; Colț plisat; Colț despărțit; Altele
pl: Typ lambrekinu łóżkowego: Ciągły narożnik; Bez narożników / okrągłe; Narożnik plisowany; Narożnik rozcięty; Pozostałe
th: รูปแบบมุมผ้าคลุมเตียง: แบบมุมต่อเนื่อง; แบบไม่มีมุม/แบบพันรอบ; แบบมุมจีบ; แบบมุมผ่า; อื่นๆ
de: Eckstil für Bettvolant: Durchgehende Ecke; Keine Ecke / Rundum; Eckenfalte; Geteilte Ecke; Sonstiges
sv: Typ av hörn på sängkappa: Kontinuerligt hörn; Inget hörn / omslutande; Veckat hörn; Delat hörn; Övrigt
it: Tipo di angoli della gonna per letto: Angolo continuo; Nessun angolo / avvolgente; Angolo plissettato; Angolo diviso; Altro
ru: Тип оформления углов подзора для кровати: Сплошной угол; Без углов / с обертыванием; Складчатый угол; Split угол; Другой